臺灣臺南地方法院交通事件裁定　　　　 94年度交聲字第226號
移送機關　交通部公路總局嘉義區監理所麻豆監理站
受處分人
即異議人　甲○○
上列受處分人因違反道路交通管理處罰條例案件，對於交通部公
路總局嘉義區監理所麻豆監理站民國94年5月4日所為之裁決處分
（處分案號：麻監裁罰字第裁75-V00000000號）聲明異議，本院
裁定如下：
    主  文
原處分撤銷。
甲○○不罰。
    理  由
一、原處分意旨略以：受處分人即異議人甲○○於民國八十九年
    四月二十三日二十二時四十五分許，酒後駕駛車牌號碼Ｅ三
    ─六九三八號自小客車，行經屏東市○○路時，為警攔檢並
    測得其吐氣所含酒精濃度達每公升○‧三毫克，有駕駛汽車
    經測試檢定有酒精濃度超過規定標準之違規情形，經屏東縣
    政府警察局交通警察隊警員掣單舉發。移送機關即交通部公
    路總局嘉義區監理所麻豆監理站，復以異議人之上述違規事
    實屬實，乃依道路交通管理處罰條例第三十五條第一項第一
    款之規定，裁處異議人罰鍰新台幣（下同）一萬二千元。
二、聲明異議意旨則以：異議人原所有車牌號碼Ｅ三─六九三八
    號自小客車係設定動產抵押，於八十九年十月六日即遭法院
    點交予債權人，且該車早已於八十九年四月前，即被貸款公
    司（新鑫股份有限公司）拖走，故本件不可能為異議人違規
    案件。又本件違規單之簽名，並非異議人之親筆簽名筆跡，
    地址也非異議人居住地，且出生年月日及駕駛人姓名亦更改
    過，足見該舉發單所舉發之駕駛並未核對身分。從而，異議
    人不服原裁處，而提起本件異議。
三、按汽車駕駛人，駕駛汽車有酒精濃度過量之情形者，處新台
    幣六千元以上一萬二千元以下罰鍰，並當場禁止其駕駛及吊
    扣其駕駛執照六個月，修正前道路交通管理處罰條例第三十
    五條第一項第一款定有明文。
四、經查：
  (一)本件受處分人即異議人甲○○於八十九年四月二十三日二十
    二時四十五分許，駕駛車牌號碼Ｅ三─六九三八號自小客車
    ，行經屏東市○○路時，為警攔檢並測得其吐氣所含酒精濃
    度高達每公升○‧三毫克，有駕駛汽車經測試檢定有酒精濃
    度超過規定標準，雖有屏東縣警察局屏警交字第Ｖ0000
    0000號舉發違反道路交通管理事件通知單及異議人之酒
    精濃度測試單各一紙附卷可稽。
  (二)證人即舉發本件違規事件之警員劉榮華於本院調查時到庭具
    結證稱：「（問：本件是否你舉發，情形如何？）是我舉發
    的，但本件已事隔五年多了，所以我就本件如何舉發的，我
    已經沒有任何印象了」、「（問：為何五年後才處理本件違
    規？）本件我是在舉發時八十九年四月二十三日的隔兩日，
    即八十九年四月二十五日就輸入電腦了，所以我這邊沒有延
    誤，至於為何這麼久可能是監理機關處理的程序」、「（問
    ：舉發單上的姓名及出生年月日為何有塗改？）也許在舉發
    酒醉駕車時，有些酒醉駕車的駕駛人沒有帶證件，所以我們
    就會請該駕駛人填寫相關年籍資料，因為當時還沒有開放監
    理機關公路電子閘門查詢系統供我們查詢，所以在舉發時我
    們沒有辦法透過電腦去做身分的查核，所以只要該駕駛人寫
    年籍資料是清楚的，並且我們當時還會告知他如果冒名的話
    會涉嫌偽造文書的問題，且該部車子又不是贓車的話，我們
    就會依照該名駕駛填寫的年籍資料去舉發。至於本件違規通
    知單上面的姓名及出生年月日為何會塗改，因為事隔已五年
    多了，所以我也不記得當時為何塗改的原因」、「（問：當
    時所舉發的該名駕駛人年紀為何？有無其他特徵？）我只能
    確定是男性，至於其他的我已經沒有印象」、「（問：所舉
    發的是否即為當庭的異議人？）沒有印象了，所以我沒有辦
    法確定當時舉發的就是當庭的異議人甲○○」等語。依上，
    由於本件時隔已久，執勤員警已不復記憶，無法證明系爭自
    小客車駕駛人即為本件異議人甲○○。復異議人辯稱：伊原
    所有車牌號碼Ｅ三─六九三八號自小客車係設定動產抵押，
    已遭法院點交予債權人，且該車早已於八十九年四月前，即
    被貸款公司（新鑫股份有限公司）拖走，故本件不可能為異
    議人違規等語，並依公路監理資訊系統點交回贖歷史查詢，
    舉發單上所載之車牌號碼Ｅ三─六九三八號自小客車，確於
    八十九年七月十二日點交予「新鑫股份有限公司」，有Ｅ三
    ─六九三八號車點交回贖歷史查詢報表一紙在卷可參。且本
    件舉發單上所填載之「甲○○」姓名及相關年籍資料，係僅
    憑該汽車駕駛人之自我陳述而填載，並舉發時尚未開放監理
    機關公路電子閘門查詢系統供員警查詢，警員無法透過電腦
    對違規駕駛人為身分之查核，故本件舉發當時之系爭汽車駕
    駛人是否即為「甲○○」本人，已有疑問。又參以本院經命
    異議人當庭書寫其姓名，與前開違規舉發通知單簽收別欄上
    之「甲○○」簽名字跡，以肉眼比對結果，二者運筆、勾勒
    、神韻、字形等文字特徵均不相同，顯非出於同一人之字跡
    。此外，亦查無其他積極證據，足以證明異議人有於上開時
    、地，確有實際駕駛前述自小客車之行為。
  (三)綜據上述事證以觀，本件尚難僅憑舉發通知單上不實之簽名
    ，即遽認異議人有何原處分意旨所稱之違規行為。從而，異
    議人辯稱上情，即屬有據，尚堪採信。
五、綜上所述，本件受處分人即異議人甲○○於前述時、地，並
    無「酒精濃度過量」之違規行為。從而，本件異議人之異議
    ，經核為有理由，原處分予以裁罰，於法即有未合，應由本
    院裁定將原處分撤銷，並另為異議人不罰之諭知，以資適法
    。
六、據上論斷，應依道路交通案件處理辦法第二十條，裁定如主
    文。
中　　華　　民　　國　　94　　年　　7 　　月　　6 　　日
                  交通法庭  法　官　洪榮家
以上正本證明與原本無異。
如不服本裁定應於送達後5日內向本院提出抗告狀（應附繕本）
。
                            書記官  陳志德
中　　華　　民　　國　　94　　年　　7 　　月　　6 　　日
